臺北高等行政法院裁定
　　　　　　　　　　　　　　　　　　 96年度訴字第00582號
原　　　告　甲○○
被　　　告　財政部臺灣省北區國稅局
代　表　人　陳文宗（局長）
送達代收人　乙○○
上列當事人間因營業稅事件，原告不服財政部中華民國95年11月
17日台財訴字第09500529260 號（案號：00000000）訴願決定，
提起行政訴訟。本院裁定如下︰
    主  文
原告之訴駁回。
訴訟費用由原告負擔。
    理  由
一、本件行政訴訟起訴後，被告原代表人由凌忠嫄（原告誤載為
    許虞哲）變更為陳文宗，玆經繼任者於96年8 月29日具狀承
    受訴訟，核無不合，應予准許，合先敘明。
二、按「撤銷訴訟之提起，應於訴願決定書送達後二個月之不變
    期間內為之。」、「原告之訴，有左列各款情形之一者，行
    政法院應以裁定駁回之。．．．六、起訴逾越法定期限者。
    ．．．十、起訴不合程式或不備其他要件者。」行政訴訟法
    第106 條第1 項前段及第107 條第1 項第6 款、第10款後段
    分別定有明文。次按「納稅義務人對於核定稅捐之處分如有
    不服，應依規定格式，敘明理由，連同證明文件，依左列規
    定，申請復查：一、依核定稅額通知書所載有應納稅額或應
    補徵稅額者，應於繳款書送達後，於繳納期間屆滿翌日起算
    三十日內，申請復查。」、「納稅義務人對稅捐稽徵機關之
    復查決定如有不服，得依法提起訴願及行政訴訟。」乃為稅
    捐稽徵法第35條第1 項第1 款、第38條第1 項所明定。又「
    官署於受理訴願時，應先從程序上加以審核，合於法定程序
    者，方能進而為實體上之審理。其不合法定程序而無可補正
    者，即應予以駁回。」亦有改制前行政法院著有49年判字第
    1 號判例可資參照。
三、本件原告未依規定申請營業登記，於民國（下同）92年1 月
    5 日至4 月29日間經營有女陪侍之特種飲食業，經臺北縣政
    府警察局三重分局查獲，通報被告審理違章成立，被告乃依
    該分局92年5 月8 日重警行字第0920016149號函移送之臨檢
    紀錄表、偵訊（談話）筆錄及調查未辦登記廠商涉嫌違章漏
    稅案件移送表，除核定補徵原告營業稅額新臺幣（下同）85
    1,839 元外，並按所漏稅額851,839 元處以3 倍之罰鍰計2,
    555,500 元。原告對罰鍰處分不服，申經復查、訴願結果，
    分經被告及訴願機關以其已逾申請復查法定不變期間，予以
    駁回等事實，有被告92年度財營業字第Ｚ0000000000000號處
    分書、臺北縣政府警察局三重分局92年5 月8 日重警行字第
    0920016149號函移送之臨檢紀錄表、偵訊（談話）筆錄、調
    查未辦登記廠商涉嫌違章漏稅案件移送表、被告95年8 月11
    日北區國稅法一字第0950013459號復查決定書、財政部95年
    11月17日台財訴字第09500529260 號訴願決定書等件影本附
    於原處分卷可稽。
四、經查，本件原告係於95年11月20日收受本件訴願決定書，此
    有寄至原告訴願聲明書所載地址（臺北縣三重市○○街111
    巷7 號3 樓），而由原告本人蓋章之財政部訴願文書郵物送
    達證書附訴願卷可稽，則原告提起行政訴訟之期間，應自95
    年11月21日起算，以原告住居於臺北縣，扣除在途期間2 日
    ，計至96年1 月22日（星期一）期間即已屆滿。原告遲至96
    年2 月9 日始向本院提起行政訴訟，此有本院加蓋於起訴狀
    上收文戳記所載日期可考，已逾法定不變期間。況查本件系
    爭營業稅之罰鍰繳款書及違章案件處分書，係於93年2 月23
    日送達於原告（被告誤植為93年2 月21日），有送達回執附
    於原處分卷可稽，而罰鍰繳款書限繳日期為93年1 月10日，
    經展延至同年3 月10日止，計算原告申請復查期間應自93年
    3 月11日起算30日，而至同年4 月9 日（星期五）屆滿，惟
    原告遲至95年6 月29日、同年7 月7 日始分別提出訴願聲明
    書、復查申請書，有該等文書上收文章所載日期在卷可按，
    亦已逾法定不變復查期間，是復查及訴願決定認其復查逾期
    ，自程序上予以駁回，於法均無不合。綜上，原告提起本件
    撤銷訴訟，為不合法，應予駁回。又本件訴訟既不合法，其
    實體上之主張及陳述，自無庸審酌，附此敘明。
五、依行政訴訟法第107 條第1 項第6 款、第10款、第104 條、
    民事訴訟法第95條、第78條，裁定如主文。
中　　華　　民　　國　　96　　年　 　8　　月　 30  　 日
                        第七庭審判長法  官　李得灶
                                    法  官　黃秋鴻
                                    法  官　林玫君
上為正本係照原本作成。
如不服本裁定，應於送達後10日內向本院提出抗告狀（須按他造
人數附繕本）。
中　　華　　民　　國　　96　　年　 　8　　月　 30  　 日
            　　　　　　　    　　　書記官  黃明和
